---
params:
  titulo_region: "Reporte NPS"
title: "`r params$titulo_region`"
author: "DobleA Consultorﾃｭa"
date: "`r format(Sys.Date(), '%d de %B de %Y')`"
output:
  word_document: default
---

```{r setup, include=FALSE}
# include=FALSE: este chunk no aparece ni se imprime en el reporte
knitr::opts_chunk$set(
  echo    = FALSE,   # no mostrar cﾃｳdigo en el documento final
  eval    = TRUE,
  message = FALSE,
  warning = FALSE,
  fig.height = 5,
  fig.width  = 7
)

# Cargar librerﾃｭas necesarias en el entorno del reporte.
# rmarkdown::render() ejecuta el .Rmd en un entorno propio,
# por eso hay que cargar los paquetes de nuevo aquﾃｭ.
library(tidyverse)
library(knitr)
library(stargazer)
library(viridis)
library(scales)

# Volver a cargar y recodificar los datos para que el reporte
# sea auto-contenido e independiente del entorno del masterfile.
setwd(dirdata)
encuesta <- read_csv("nps_consultoria.csv", show_col_types = FALSE)

setwd(dircode)
source("3_recoding.R")

# Filtrar para la regiﾃｳn de este reporte.
# 'r' viene del loop en 1_masterfile.R (ej. "Norte", "Sur", ...)
encuesta_region <- encuesta_sub %>% filter(region == r)
empresas_reg    <- empresas_agg  %>% filter(region == r)
```

## Introducciﾃｳn

Este reporte presenta los resultados de la encuesta de satisfacciﾃｳn NPS correspondiente a la regiﾃｳn **`r r`**.

La muestra regional incluye **`r n_distinct(encuesta_region$empresa_id)` empresas** y un total de **`r nrow(encuesta_region)` respuestas** individuales. Perﾃｭodo de mediciﾃｳn: `r format(Sys.Date(), '%B %Y')`.

---

## NPS Regional: Resumen Ejecutivo

```{r nps-resumen}
# Calcular los tres indicadores clave de NPS para esta regiﾃｳn
resumen <- encuesta_region %>%
  summarise(
    `% Promotores`  = round(mean(nps_categoria == "Promotor")  * 100, 1),
    `% Pasivos`     = round(mean(nps_categoria == "Pasivo")    * 100, 1),
    `% Detractores` = round(mean(nps_categoria == "Detractor") * 100, 1),
    `NPS Neto`      = round(`% Promotores` - `% Detractores`, 1)
  )

# kable() produce una tabla formateada compatible con Word
kable(resumen, caption = paste("Indicadores NPS -", r))
```

**Lectura:** el NPS Neto de `r resumen[["NPS Neto"]]`% indica que
`r if(resumen[["NPS Neto"]] > 20) "la regiﾃｳn tiene una base sﾃｳlida de clientes promotores." else if(resumen[["NPS Neto"]] > 0) "hay margen de mejora: los promotores superan a los detractores, pero por poco." else "la regiﾃｳn presenta riesgo: los detractores superan a los promotores."`.

---

## Distribuciﾃｳn del NPS

```{r hist-nps, fig.cap="Distribuciﾃｳn del NPS score por categoria"}
encuesta_region %>%
  ggplot(aes(x = nps_score, fill = nps_categoria)) +
  geom_histogram(binwidth = 1, color = "white", center = 0.5) +
  geom_vline(xintercept = c(6.5, 8.5),
             linetype = "dashed", color = "gray30") +
  scale_fill_manual(values = c(
    "Detractor" = "#d73027",
    "Pasivo"    = "#fee08b",
    "Promotor"  = "#1a9850"
  )) +
  scale_x_continuous(breaks = 0:10) +
  labs(x = "NPS Score (0-10)", y = "Frecuencia", fill = "Categoria") +
  theme_minimal()
```

---

## Satisfacciﾃｳn por Dimensiﾃｳn

```{r sat-tabla}
# Tabla de satisfacciﾃｳn media por dimensiﾃｳn, comparada con el global
sat_region <- encuesta_region %>%
  summarise(across(starts_with("sat_"), ~ round(mean(.x, na.rm = TRUE), 2))) %>%
  pivot_longer(everything(), names_to = "Dimension", values_to = r) %>%
  mutate(Dimension = recode(Dimension,
    "sat_producto" = "Producto",
    "sat_servicio" = "Servicio",
    "sat_precio"   = "Precio/Valor",
    "sat_soporte"  = "Soporte",
    "sat_entrega"  = "Entrega"
  ))

sat_global <- encuesta_sub %>%
  summarise(across(starts_with("sat_"), ~ round(mean(.x, na.rm = TRUE), 2))) %>%
  pivot_longer(everything(), names_to = "Dimension", values_to = "Global") %>%
  mutate(Dimension = recode(Dimension,
    "sat_producto" = "Producto",
    "sat_servicio" = "Servicio",
    "sat_precio"   = "Precio/Valor",
    "sat_soporte"  = "Soporte",
    "sat_entrega"  = "Entrega"
  ))

left_join(sat_region, sat_global, by = "Dimension") %>%
  kable(caption = paste("Satisfaccion media (1-5):", r, "vs. Total"))
```

```{r sat-barras, fig.cap="Satisfaccion media por dimension vs. promedio global"}
# Dumbbell plot: compara el valor de la regiﾃｳn vs. el promedio global.
# geom_segment() dibuja la lﾃｭnea; los dos geom_point() marcan los extremos.
sat_region %>%
  left_join(sat_global, by = "Dimension") %>%
  rename(region_val = !!r) %>%
  ggplot(aes(y = Dimension)) +
  geom_segment(aes(x = Global, xend = region_val,
                   yend = Dimension, color = region_val > Global),
               linewidth = 1.5) +
  geom_point(aes(x = Global), color = "gray50", size = 3) +
  geom_point(aes(x = region_val, color = region_val > Global), size = 4) +
  scale_color_manual(values = c("TRUE" = "#1a9850", "FALSE" = "#d73027"),
                     labels = c("TRUE" = "Sobre global", "FALSE" = "Bajo global"),
                     name   = NULL) +
  scale_x_continuous(limits = c(1, 5), breaks = 1:5) +
  labs(x = "Satisfaccion media (1-5)", y = NULL,
       caption = "Punto gris = promedio global | Punto color = valor regional") +
  theme_minimal()
```

---

## NPS por Segmento de Empresa

```{r nps-segmento}
encuesta_region %>%
  group_by(Segmento = segmento) %>%
  summarise(
    `N resp.`       = n(),
    `% Promotores`  = round(mean(nps_categoria == "Promotor")  * 100, 1),
    `% Detractores` = round(mean(nps_categoria == "Detractor") * 100, 1),
    `NPS Neto`      = round(`% Promotores` - `% Detractores`, 1),
    .groups         = "drop"
  ) %>%
  kable(caption = paste("NPS por Segmento -", r))
```

---

## Empresas Destacadas

```{r top-bottom}
top3 <- empresas_reg %>%
  slice_max(nps_neto, n = 3) %>%
  select(Empresa = empresa_id, Segmento = segmento,
         `NPS Neto` = nps_neto, `Sat. Media` = indice_sat_prom)

bot3 <- empresas_reg %>%
  slice_min(nps_neto, n = 3) %>%
  select(Empresa = empresa_id, Segmento = segmento,
         `NPS Neto` = nps_neto, `Sat. Media` = indice_sat_prom)

kable(top3, caption = paste("Top 3 empresas por NPS -", r), digits = 1)
kable(bot3, caption = paste("Bottom 3 empresas por NPS -", r), digits = 1)
```

---

## Factores que Explican el NPS

El siguiente modelo de regresiﾃｳn identifica quﾃｩ dimensiones de satisfacciﾃｳn tienen mayor impacto en el NPS Neto de las empresas en esta regiﾃｳn.

```{r regresion, results='asis'}
# results='asis': necesario para que stargazer imprima el HTML correctamente
model_rep <- lm(
  nps_neto ~ sat_producto + sat_servicio + sat_precio + sat_soporte + sat_entrega,
  data = empresas_reg
)

stargazer(
  model_rep,
  type             = "html",
  title            = paste("Regresion OLS - Region", r),
  covariate.labels = c("Producto", "Servicio", "Precio/Valor",
                       "Soporte", "Entrega"),
  dep.var.labels   = "NPS Neto (%)",
  single.row       = TRUE,
  header           = FALSE
)
```

**Interpretaciﾃｳn:** Un coeficiente de, por ejemplo, 8.5 en "Servicio" significa que, controlando por las demﾃ｡s dimensiones, una unidad mﾃ｡s de satisfacciﾃｳn con el servicio se asocia con un NPS Neto 8.5 puntos mayor.

---

*Reporte generado automaticamente ﾂｷ DobleA Consultoria ﾂｷ `r format(Sys.Date(), '%B %Y')`*
